# 关于履约义务履行过程中发生的疫情补贴

提问人：kurooo 时间：2021-05-07 15:04:54
陈版，你好。
背景：公司售卖的产品是SAAS产品，在购买年服务的时候，是有含赠送 50 元流量的，目前是按照多项履约义务确认分摊对价，分摊版本对价是按照服务期确认收入，分摊流量的对价是按照消耗情况确认收入
但是 2020 年疫情的时候有流量补贴政策，就是所有客户消耗的流量都是免费，公司内部会计算消耗情况，但是不会扣客户已充值的账户余额也不会和客户收钱
问题 1 ：在疫情补贴期间，如果购买版本赠送的流量没有消耗完，流量要怎么做会计处理？
（ 1 ）加权分摊流量履约义务的对价？
（ 2 ）是否可以确认销售费用和合同负债，在花费的时候确认收入。费用和收入确认可以同步，因为我们不是预先送额度的，而是消耗即赠送，费用和收入确认是可以同步的。
问题 2 ：在疫情补贴期间，如果购买版本赠送的流量已经消耗完，客户也没有做充值，账户没有余额了，疫情期间，客户消耗的流量要怎么做会计处理？

回答人：chenyiwei
应采用方案（ 1 ）“加权分摊流量履约义务的对价”。不建议同时确认销售费用和合同负债。这并不是无偿赠送，实质仍然是对销售价格在不同履约义务之间分摊方式的变更。